臺灣高等法院刑事判決　　　　　　　　96年度上易字第2468號
上　訴　人
即　被　告　甲○○
　　　　　　　　　　（現於臺灣雲林第二監獄執行中）
上列上訴人因贓物案件，不服臺灣士林地方法院96年度易字第65
2號，中華民國96年5月24日第一審判決（起訴案號：臺灣士林地
方法院檢察署96年度偵字第2961號），提起上訴，本院判決如下
：
    主  文
原判決關於甲○○部分撤銷。
甲○○搬運贓物，處有期徒刑拾月，減為有期徒刑伍月，如易科
罰金，以新臺幣壹仟元折算壹日。
    事  實
一、王晨紘（業經原審判刑確定）與真實姓名年籍不詳綽號「阿
    龍」之成年男子，共同基於意圖為自己不法所有之犯意聯絡
    ，於民國95年8月21日下午2時許，由「阿龍」攜帶客觀上足
    作兇器使用之老虎鉗、扳手及剪刀等作案工具，在臺北市○
    ○區○○路126巷與40號路旁，共同竊取乙○○所有車號5P-
    0530號自小客車（下稱系爭車輛）乙輛，得手後「阿龍」先
    行離去，並推由王晨紘將系爭車輛駛至同區○○街852 號前
    ，利用「阿龍」留下之板手與剪刀，將系爭車輛內之行車電
    腦1組與安全氣囊2個拆下；嗣王晨紘又聯絡甲○○開車前來
    載運上開竊得之汽車零件。甲○○明知王晨紘委其載運之上
    開汽車零件為竊盜所得之贓物，竟基於搬運贓物之故意，於
    同日下午5時許，駕車至潭美街附近，將上開贓物載往臺北
    縣新店市○○路附近交與「阿龍」。嗣乙○○發現系爭汽車
    遭竊，遂報警處理，經警尋獲系爭車輛並在車內採得王晨紘
    、甲○○之指紋，始循線查悉上情。
二、案經臺北市政府警察局內湖分局報告臺灣士林地方法院檢察
    署檢察官偵辦起訴。
    理  由
一、上開犯罪事實，業據被告甲○○於偵查中、原審及本院審理
    時坦承不諱，核與同案被告王晨紘及被害人乙○○於警詢時
    陳稱遭竊之情節大致相符，復有採證照片10張（見臺灣士林
    地方法院檢察署96年度偵字第2961號偵查卷第29頁至第31頁
    背面）在卷可稽，且系爭車輛內採得之2枚指紋，經送請鑑
    定機關鑑驗結果，與被告甲○○及同案被告王晨紘之檔存指
    紋卡左拇指指紋均屬相符，亦有內政部警政署刑事警察局95
    年12月6日刑紋字第0950181084號鑑驗書1份（見上開偵查卷
    第32頁至第35頁背面）附卷可資參佐，足認被告之自白與事
    實相符；本件事證業臻明確，被告之犯行均洵堪認定，應依
    法論科。
二、核被告被告甲○○所為，係犯同法第349條第2項之搬運贓物
    罪。被告上訴意旨，指摘原審量刑過重云云，雖無理由，惟
    其犯罪係在中華民國96年4月24日以前，合於中華民國96年
    罪犯減刑條例第2條第1項第3款減刑之規定，原審未及適用
    ，尚有未洽，應由本院撤銷改判，爰審酌被告之犯罪動機、
    目的、手段，犯罪時所受之刺激及其品性、生活狀況、智識
    程度、犯罪所生之損害，及犯罪後態度等一切情狀，量處如
    主文第2項所示之刑；再依96年罪犯減刑條例減輕其刑，並
    諭知易科罰金之折算標準。
據上論斷，應依刑事訴訟法第369條第1項前段、第364條、第299
條第1項前段，刑法第349條第2項、第41條第1項前段，中華民國
96年罪犯減刑條例第2條第1項第3款、第7條、第9條，判決如主
文。
本案經檢察官吳國南到庭執行職務。
中　　華　　民　　國　　96　　年　　12　　月　　26　　日
       　　　　　 刑事第十六庭  審判長法　官　葉騰瑞
                                      法　官　王炳梁
                                      法　官　莊明彰
以上正本證明與原本無異。
不得上訴。
                                      書記官  周素秋
中　　華　　民　　國　　96　　年　　12　　月　　26　　日
附錄：本案論罪科刑法條全文
中華民國刑法第349條
（普通贓物罪）
收受贓物者，處 3 年以下有期徒刑、拘役或 5 百元以下罰金。
搬運、寄藏、故買贓物或為牙保者，處 5 年以下有期徒刑、拘役
或科或併科 1 千元以下罰金。
因贓物變得之財物，以贓物論。
